最　高　行　政　法　院　判　決　　　　　　　　　　九十一年度判字第三七九號
　　原　　　告　英商‧坦斯科倉儲有限公司
　　代　表　人　約翰‧亞瑟‧貝.
　　訴訟代理人　陳長文 律師
　　　　　　　　蔡瑞森 律師
　　被　　　告　經濟部智慧財產局
　　代　表　人　陳明邦
右當事人間因商標異議事件，原告不服行政院中華民國八十九年四月七日台八十九訴
字第○九九二五號再訴願決定，提起行政訴訟。本院判決如左：
    主  文
原告之訴駁回。
訴訟費用由原告負擔。
　　事  實
緣本件關係人振吉電化廠股份有限公司於民國八十六年九月十二日以「 TENCO」商標
，指定使用於商品及服務分類表第二十一類之鍋、盤、茶杯固定放置盤、洒水器、噴
水頭商品申請註冊，經被告審查核准，列為審定第八二二二七八號商標。嗣原告以「
TENCO」商標與據以異議「TESCO」商標近似，有違商標法第三十七條第七款規定之規
定，對之提起異議。案經被告以中台異字第八八○一五四號異議審定書予以「異議不
成立」處分，原告不服，提起一再訴願，遞遭決定駁回，遂提起行政訴訟。茲摘敘兩
造訴辯意旨於次：
原告起訴意旨略謂：按商標法第三十七條第七款之適用固以商標之近似為前提，而商
標近似與否，應隔離觀察以為判斷之標準，縱兩商標對照比較能見其差別，倘異時異
地隔離觀察則不易見，而有引致他人發生混淆誤認之虞者，仍不得謂非近似之商標。
又按凡商標在外觀、讀音或觀念上，有一足以產生混同誤認之虞者，即為近似商標；
商標圖樣中之外文部分、中文部分與圖形部分皆為商標之獨立與主要部分，故商標圖
樣上之外文部分相同或近似，有混同誤認之虞者，為外觀近似之商標，為被告商標近
似審查一貫之見解，亦迭經行政法院著有判例。又商品是否類似，應依一般社會通念
，市場交易情形，並參酌其原料、用途、功能、生產者及銷售場所等各種相關因素有
誤認其來源之虞者為類似。原告之商標「 TESCO」為公司創始人於西元一九二四年結
合二位合夥人姓名之字母所獨創之名稱，西元一九三一年正式成立 Tesco Stores
Limuted 私人公司，並以公司名稱特取部分「 TESCO 」做為商標及服務標章，且「
TESCO」商標除在英國於廿餘類之商品及服務申請註冊專用外，亦設計了「TESCO」搭
配其它文字與圖形之商標或服務標章申請數十件標章專用權註冊。此外，原告之「
TESCO 」標章亦於世界各國，包括美國、法國、西班牙、波蘭、丹麥、香港、日本、
南韓、印尼、澳洲等數十國提出專用權之註冊。再者，原告係為英國最大且獲利最豐
之零售業者，此由英國國內媒體雜誌之報導可輕易獲得佐證、在全球前五百名知名公
司中排名一○七名，不僅於英國本土有六百一十九家銷售據點，於國外例如法國、匈
牙利、波蘭、韓國、泰國等多國皆設有分店，於世界各國皆享有商譽及盛名。國外媒
體雜誌經常以其為報導主題，其所生產之商品已廣泛行銷於世界各地，廣為消費者所
喜愛選用，且原告之商標「TESCO 」在英國各類商品品牌中排名第八名。由上述各項
資料及英國貿易文化辦事處之證明書可證，原告所產銷之商品及提供之服務，無論在
英國或世界其他地區均已具有相當之知名度。「TESCO 」係原告自創文字並無既存之
任何意義，由於原告一直以優良品質及獨特表現享譽業界，深受消費者歡迎，並藉由
歐、亞、美、非等各國人士之旅遊觀光深入世界各地。且近年來我國至英國、法國等
地旅遊人口激增，留學英、法等國之學生已逐漸超越留學美國之學生人口，藉由留學
生與觀光客之回國工作與交流，原告之「TESCO 」標章商品及服務亦早已流傳國內，
而為民眾所知悉。西元一九九五年原告進一步設立網站，透過網際網路提供購物資訊
及購物服務並銷售商品，經由購物網站之設立，原告之行銷管道早已不限於固定之銷
售據點。而今由於亞洲各國之經濟強勢，人民購買能力極強，原告亦已陸續於遠東地
區各國廣設經銷據點，並針對台灣市場擬定發展計畫，未來五年內將廣徵達一萬位以
上之本地員工，共同投入經營管理店面行列，未來預計將在台灣設置二十個營業據點
。「TESCO 」第一家店將於明年初於台南市開幕，賣場將會有三萬五千至四萬種產品
，商品陣容十分龐大，相當受到各界矚目。系爭商標係由單純外文「TENCO 」所構成
，該外文與原告之商標「TESCO」互相比較有四個相同字母完全相同，僅有「S」與「
N 」一個字母之差異，一般消費者縱施以相當之注意，實亦混淆難辨，依被告之一貫
審查基準，二商標為近似商標，實無庸置疑，且亦由被告於八十七年十月三日標商三
四六字第三二八七七號核駁理由先行通知書中業已確認「TESCO」與「TENCO」為近似
商標無誤。再者，系爭商標使用於「鍋、盤、茶杯固定放置盤、洒水器、噴水頭」等
商品，雖與原告所主要提供之各種倉儲式銷售服務不盡相同，惟原告除零售服務外，
並以「TESCO 」為商標推出許多自有品牌之各類商品行銷至世界各地。被異議人以極
近似之商標，使用於類似或關係密切之商品，極易使消費者購買時，誤認為同出一源
或有授權關係之商品而產生誤購之虞，顯有商標法第三十七條第七款規定之適用，依
法應不得註冊。綜上所陳，系爭「TESNO」與原告之著名商標「TESCO」確屬近似商標
，而有使消費者產生混同誤認之虞，請判決撤銷一再訴願決定及原處分等語。
被告答辯意旨略謂：查系爭商標圖樣上之外文與據以異議之「TESCO 」相較，固僅中
間字母N與S之別，惟關係人以「電光牌 TENCO及圖」商標圖樣使用於各種廚具等多類
商品取得近百件商標專用權，並於六十五年十一月間以該商標圖樣註冊使用於鍋、壺
、碗、杯等商品，復經二次延展註冊，其商品於我國市場銷售已有數十年歷史，該商
標所表彰商品之信譽及品質，已為國內消費者所熟知，此有關係人檢送之商標註冊資
料、商品型錄等證據資料附卷可稽，則關係人以該商標圖樣上之外文 TENCO作為系爭
審定第八二二二七八號「TENCO 」商標圖樣，指定使用於鍋、盤、茶杯固定放置盤、
洒水器、噴水頭商品申請註冊，難謂有使一般消費者對其所表彰之商品來源或產銷者
與據以異議標章發生混淆誤認之虞，自無商標法第三十七條第七款規定之適用。被告
所為異議不成立之處分，應無違誤，請判決駁回原告之訴等語。
　　理  由
按商標圖樣相同或近似於他人著名之商標或標章，有致公眾混淆誤認之虞者，不得申
請註冊，為異議審定時商標法第三十七條第七款前段所規定。所謂有致公眾混淆誤信
之虞者，係指商標或標章有使一般消費者對其所表彰之商品來源或產銷主體發生混淆
誤信之虞而言。商標縱近似於他人著名之商標或標章，如已使用多年，本身已具相當
知名度，一般商品消費者，能區別其與該著名商標或標章之不同，即無致公眾誤認之
虞。本件關係人於八十六年九月十二日以系爭商標，指定使用於商品及服務分類表第
二十一類之鍋、盤、茶杯固定放置盤、洒水器、噴水頭商品申請註冊，經被告審查核
准。嗣原告以「TENCO」商標與據以異議「TESCO」商標近似，有違首揭規定，對之提
起異議。被告除認系爭商標註冊日前，尚難認據以異議商標已廣為國內相關公眾所共
知而達著名商標程度外，並以「電光牌 TENCO及圖」商標圖樣係關係人創用於各種廚
衛浴設備等商品之商標，除於多類商品取得近百件商標專用權，並於六十五年十一月
間以該商標圖樣註冊使用於鍋、壺、碗、杯等商品，復經二次延展註冊，其商品於我
國市場銷售已有數十年歷史，並榮獲臺灣精品獎，該商標所表彰商品之信譽及品質，
已為國內消費者所知悉，此有關係人檢送之商標註冊資料、中台字第七八○三五三號
商標評定書影本及商品型錄等證據資料附原處分卷可稽。則關係人以該商標圖樣上之
外文TENCO 作為系爭商標圖樣，指定使用於鍋、盤、茶杯固定放置盤、酒水器、噴水
頭商品申請註冊，難謂有使一般消費者對其所表彰之商品來源或產銷者與據以異議標
章發生混淆誤認之虞，自無商標法第三十七條第七款規定之適用而為異議不成立之處
分，揆諸首揭說明，尚無違誤。一再訴願決定，遞予維持，俱無不合。原告雖一再主
張據以異議商標係著名標章，且與系爭商標近似，惟原告所提出TESCO 刊登於商業周
刊廣告影本及有關 TESCO公司來台投資之相關報導等證據，其日期均在八十九年間，
尚難據以認定據以異議商標在系爭商標申請註冊時，已在臺灣地區享有知名度，為一
般消費者所熟知，且系爭商標之外文既經關係人使用多年，其商品已具相當知名度，
一般商品消費者自不難區別其與據以異議標章之不同，無致公眾誤認之虞，已如前述
，則與商標法第三十七條第七款規定要件不符，無該款之適用，原告起訴意旨非有理
由，應予駁回。
據上論結，本件原告之訴為無理由，爰依行政訴訟法施行法第二條、行政訴訟法第九
十八條第三項前段，判決如主文。
中　　華　　民　　國　　九十一　　　年　　　三　　　　月　　　八　　　　日
                    最 高 行 政 法 院  第 一 庭
                                審 判 長 法  官　　　黃　綠　星
                                         法  官      高  啟  燦
                                         法  官　　　蔡　進　田
                                         法  官　　　黃　璽　君
                                         法  官　　　廖　宏　明
右  正  本  證  明  與  原  本  無  異
　　　　　　　　　　　　　　　　　　　　 法院書記官　邱  彰  德
中　　華　　民　　國　　九十一　　　年　　　三　　　　月　　　八　　　　日
